【裁判字號】    91,交訴,32
【裁判日期】    920130
【裁判案由】    公共危險等
【裁判全文】
臺灣雲林地方法院刑事判決                          九十一年度交訴字第三二號
    公  訴  人  臺灣雲林地方法院檢察署檢察官
    被      告  乙○○  男三十.
右列被告因公共危險等案件，經檢察官提起公訴（九十一年度偵字第八二０號、九二
八號、一一七四號），本院判決如左︰
    主  文
乙○○駕駛動力交通工具肇事，致人受傷而逃逸，處有期徒刑捌月；又連續違反法院
依家庭暴力防治法第十三條所為禁止直接或間接為騷擾行為之裁定，處有期徒刑肆月
，應執行有期徒刑拾月。
    事  實
一、乙○○於民國（下同）九十一年一月二十五日十六時許，駕駛ＳＬ－二六一五自
    用小客車，沿雲林縣斗六市○○里○○路由斗六往莿桐方向行駛，行經雲林縣斗
    六市○○里○○路與文昌路口處時，應注意車前狀況並隨時採取必要之安全措施
    ，而依當時情形並無不能注意之情事，竟疏於注意，於上開路口欲回轉車輛往斗
    六方向行駛時，擦撞由丙○○所騎乘、斯時甫自其所駕駛之自用小客車左方超越
    而在其同向車道左前方行駛之ＬＢＮ－八九一號重型機車，致丙○○所騎乘之機
    車滑行至對向車道再撞擊由戊○○所騎乘之ＷＧＰ－九一六號輕型機車，丙○○
    因此受有四肢多處擦傷之傷害、戊○○則受有腳部擦傷之傷害（過失傷害部分均
    未據告訴）。乙○○肇事後未下車察看，竟駕車往斗六方向逃逸，為警循線查獲
    。
二、乙○○為己○○之前夫, 係家庭暴力防治法第三條第一款所稱之家庭成員，乙○○前因對其前妻己○○實施精神及身體上不法侵害行為，經臺灣雲林地方法院依
    據家庭暴力防治法第十三條之規定，於民國八十九年十月二十四日，以八十九年
    度家護字第一六二號裁定核發有效期間一年之民事通常保護令，命令乙○○不得
    直接或間接對己○○為騷擾行為，有效期間並經本院裁定延長壹年。詎乙○○竟
    基於違反該民事通常保護令及恐嚇己○○之概括犯意，自九十年十月十七日起至
    九十一年二月十一日止，連續以電話之通話方式對己○○騷擾及恐嚇稱：「妳吝
    嗇三、狗母說（閩南語）要注意不要被我盯上，我配上他們，我告訴人妳，妳的
    兄弟姊妹，叫他們都不要出門，己○○，你爸，一個人配上你全家，絕對配上妳
    全家剛好，你放心；我會讓你很孤單，接下來，是你丈夫殺死的，你可以去報警
    ，說我恐嚇你，去啊！去報警」「今天你吝嗇三、狗母說（閩南語），害我到這
    款程度，己○○，妳給我記住，如何我被關了三、五年出來還是會來找你，你家
    全口子也不會安寧…」等加害生命、身體之言語，使己○○心生恐懼。復於九十
    一年二月八日十七時二十分許，乙○○駕駛車號ＳＬ－二六一五號自用小客車行
    經雲林縣斗六市○○路與民生南路口時，見己○○駕駛五Ｍ－八一七八號自用小
    客車搭載丁○○亦行至該處，竟用其所駕駛之車輛擋著己○○駕駛之車輛，要求
    己○○下車，並向己○○恐嚇稱：「你給我下車，否則我開車撞死妳」，己○○
    心生畏懼不敢下車，乙○○便進而倒車衝撞己○○所駕駛之自用小客車前保險桿
    ，嗣經己○○以行動電話報警，乙○○見狀始行離去。以前開方法連續對己○○
    為騷擾行為，而違反上開民事通常保護令。  二、案經雲林縣警察局斗六分局報
    告台灣雲林地方法院檢察署檢察官偵查起訴。
    理  由
一、訊據被告乙○○坦白承認有肇事逃逸之犯行，核與被害人戊○○、丙○○指述之
    情節相符，並經證人賴建忠於警訊所證述目擊之情形相合，並有被害人丙○○診
    斷明書、雲林縣警察局道路交通事故調查報告表各一份及照片一幀在卷可資佐證
    ，被告乙○○肇事逃逸之犯行堪以認定。
二、訊據被告乙○○坦白承認曾經在電話中向被害人己○○表達上開事實欄所述之電
    話錄音內容，核與被害人己○○指訴相符，復經本院當庭勘驗錄音帶內容，核與
    卷附之錄音譯文相符，堪認被告乙○○確曾以上開言語恐嚇及騷擾被害人己○○
    ，被告乙○○雖辯稱：那都是一時氣話云云，然上開恐嚇及騷擾言語均係被告乙○○本於自由意識決定所為之言語行為，自當為其自身之言語行為負責，自不能
    以一時氣話搪塞其責任，其所辯不足採信。
三、被告乙○○坦承於九十一年二月八日十七時二十分許，確曾於上開地點駕車偶遇
    被害人己○○，但辯稱：當時為了小孩子的事情要與她好好談，想要請她讓我看
    小孩，但她未與我交談即拿起電話要報警，也是她的車衝撞我的車，並非我的車
    子衝撞她的車，我當時也沒有說「妳給我下車，否則我開車撞死妳」的話云云。
    惟查，被告乙○○出言恐嚇及騷擾，及開車衝撞被害人己○○的事實，亦據被害
    人己○○指訴綦詳，並經在場目擊之證人丁○○到庭證述屬實，參以被告當時為
    小孩子的事情與被害人己○○意見相佐，並有上開多次電話恐嚇及騷擾之情事，
    二人之關係已如水火，被告憤怒衝動而不當之行為可想而知，是被害人己○○及
    證人丁○○之證詞應屬真實，被告所辯不可採信。此外，復有本院八十九年家護
    字第一六二號及九十年家護聲字第九號民事通常保護令影本各一份在卷可稽，被
    告乙○○違反保護令及恐嚇犯行亦堪認定，應予依法論科。
四、核被告乙○○所為，係犯刑法第一百八十五條之四之肇事逃逸罪、第三百零五條
    恐嚇罪及家庭暴力防治法第五十條第二款之違反保護令罪。其先後多次恐嚇及違
    反保護令之犯行，時間緊接，罪名與所犯構成要件各相同，顯各係基於概括犯意
    為之，應各依連續犯規定論以一罪，並各加重其刑。又其係以一行為觸犯前開恐
    嚇及違反保護令二罪名，爰依想像競合犯之規定，從一重之違反保護令罪名處斷
    。被告所犯肇事逃逸罪與違反保護令罪，犯意各別，行為互殊，應予分論併罰。
    爰審酌被告之素行，犯罪之動機、犯罪時所受之刺激、犯罪之手段、被害人所受
    傷害程度及被告犯罪後之態度等一切情狀，分別量處如主文所示之刑，並定其應
    執行刑。
五、據上論斷，應依刑事訴訟法第二百九十九條第一項前段、刑法第一百八十五條之
    四、第三百零五條、第五十六條、第五十五條、第十一條前段、家庭暴力防治法
    第五十條第二款，刑法第五十一條第五款，罰金罰鍰提高標準條例第二條，判決
    如主文。
本案經檢察官甲○○到庭執行職務。
中      華      民      國      九十二      年    一    月      三十    日
                                         臺灣雲林地方法院刑事第二庭
                                             法  官  紀文勝
右正本證明與原本無異
如不服本判決，應於判決送達後十日內，向本院提出上訴狀。（須附繕本）
                                             書記官  許立昌
中      華      民      國      九十二      年    一    月      三十    日
中華民國刑法第一百八十五條之四
駕駛動力交通工具肇事，致人死傷而逃逸者，處六月以上五年以下有期徒刑。
中華民國刑法第三百零五條
以加害生命、身體、自由、名譽、財產之事，恐嚇他人致生危害於安全者，處二年以
下有期徒刑、拘役或三百元以下罰金。
家庭暴力防治法第五十條
違反法院依第十三條、第十五條所為之下列裁定者，為本法所稱之違反保護令罪，處
三年以下有期徒刑、拘役或科或併科新台幣十萬元以下罰金︰
一  禁止實施家庭暴力行為。
二  禁止直接或間接騷擾、接觸、通話或其他連絡行為。
三  命遷出住居所。
四  遠離住居所、工作場所、學校或其他特定場所。
五  命完成加害人處遇計畫：戒癮治療、精神治療、心理輔導或其他治療、輔導。


司法院資訊處製作；財團法人民間司法改革基金會備份。
